【裁判字號】    88,交聲,181
【裁判日期】    890731
【裁判案由】    聲明異議
【裁判全文】
臺灣高雄地方法院交通事件裁定                    八十八年度交聲字第一八一號
    原處分機關  高雄市交通事件裁決所
    受處分人    日光交通股份有限公司  設高雄市苓雅區○○○路一四八之六九號
    即異議人
    法定代理人  王秀惠
    代  理  人  薛寶來
右列受處分人因違反道路交通管理處罰條例案件，對於高雄市交通事件裁決所八十八
年十一月二十二日所為之處分 (原處分：高市交裁警字第六○四八三三號），聲明異
議，本院裁定如左：
    主  文
異議駁回。
    理  由
一、按劃設於道路上之黃色實線，為用以指示禁止停車路段之禁止停車線，道路交通
    標誌標線號誌設置規則第一百六十八條第一項、第二項定有明文，又汽車駕駛人
    在設有禁止停車標線之處所停車者，處新台幣（下同）六百元以上一千二百元以
    下罰鍰；逕行舉發違反道路交通管理事件，經汽車所有人依通知單之應到案日期
    前到案，並告知違規駕駛人姓名、身分證統一編號及住址者，處罰機關應即另行
    通知違規駕駛人到案依法處理；逾應到案日期，處罰機關應依本條例第十五條第
    三項規定處罰汽車所有人，道路交通管理處罰條例第五十六條第一項第四款，及
    違反道路交通管理事件統一裁罰標準及處理細則第二十四條分別訂有明文。
二、本件代理人即駕駛人薛寶來將其所有之車號ＹＸ—七二二號營業自小客車靠行於
    受處分人即異議人日光交通有限公司，並於民國八十八年十月二十四日上午九時
    四十二分許，將其所駕駛上開車號車輛，在高雄市○○路後火車站前邊劃設有黃
    色禁止停車實線，表示禁止停車路段之道路上停車，而為高雄市政府警察局交通
    大隊一中隊一分隊巡邏員警當場發現，並以受處分人有違反前揭道路交通管理處
    罰條例第五十六條第一項第四款規定之行為掣單舉發，嗣將舉發通知單逾八十八
    年十月二十九日送達於受處分人後，受處分人於應到案日期前向原處分機關為申
    訴，經原處分機關請舉發單位即前開交通大隊行政組調查結果，仍認受處分人有
    前開違規行為，原處分機關乃依前揭道路交通管理處罰條例第五十六條第一項第
    四款規定，於八十八年十一月二十二日裁處異議人罰鍰新台幣一千二百元。
三、訊據受處分人之代理人薛寶來固不否認有於前開時間將其所駕駛之前開車號汽車
    ，在前述劃設有黃色禁止停車實線，表示禁止停車路段之道路上停車之事實（見
    本院八十九年二月十日及六月十四日訊問筆錄），核與證人即現場舉發員警陳清
    富證述相符（見本院八十九年三月一日訊問筆錄），雖受處分人矢口否認有任何
    違反前揭道路交通管理處罰條例第五十六條第一項第四款規定之行為，辯稱：因
    當時水箱壞掉，人在車旁加水，警方來即對其開單，且加水後，車子溫度不高即
    可再開，前後僅停約一分鐘，故非違規停車云云，惟查：受處分人於前述時、地
    ，將其上開車號營業用小客車違規停放於黃線上之事實，業據證人陳清富於本院
    八十九年三月一日調查時證稱：「（問：如何發現本件異議人於八十八年十月二
    十四日有違規之事實？）我們巡邏固定要去火車站巡視，當日我看到這車停在黃
    線處，我叫他開車，他說他水箱壞掉，水箱溫度高，車子不能開，車蓋正打開中
    ，我們向他說，如不開走，我們就開紅單，他仍不理，我們就開出紅單，之後，
    他卻隨後把車開到鹽埕區我們隊部，向我們隊長稱他車水箱壞掉，車子不能開，
    如水箱壞掉，車子即不能使用，可知他原先說謊」（見當日訊問筆錄參照），並
    據代理人所提出伸有汽車企業行之修理零件之估價單一紙在卷可憑，其上所載之
    修理登記日期為八十八年十一月二日，顯然代理人於八十八年十月二十四日，將
    其所駕之車違規放於黃色禁止停車實線上，尚未故障至無法駕駛之情形，並於巡
    邏警員為維持交通順暢與安全時，令代理人駛離，竟拒不駛離，本件事證明確，
    受處分人之違規行為堪以認定。
四、綜上所述，受處分人之代理人確有在前揭時間將其所駕駛自用小客車在前述劃設
    有黃色禁止停車實線，表示禁止停車路段之道路上停車之行為，從而原處分機關
    依前揭道路交通管理處罰條例第五十六條第一項第四款規定逕行裁處受處分人罰
    鍰一千二百元，核無違誤，本件受處分人之異議為無理由，自應將其異議駁回。
據上論斷，應依道路交通案件處理辦法第十九條，裁定如主文。
中      華      民      國    八十九    年      七      月    三十一    日
                                台灣高雄地方法院交通法庭
                                    法    官    程   克   琳
右正本證明與原本無異。
如不服本裁定，應於裁定送達後五日內，向本院提出抗告狀。
                                    書 記 官    王   麒   雄
中    華    民    國      八十九      年      八      月      四      日


司法院資訊處製作；財團法人民間司法改革基金會備份。
